臺灣臺中地方法院民事裁定
110年度中簡聲字第100號
聲  請  人  陳真茹  



相  對  人  李育靚  

上列聲請人聲請停止執行事件，本院裁定如下：
    主    文
聲請駁回。
聲請程序費用由聲請人負擔。
    理    由
一、按強制執行法第18條第1項規定，強制執行程序開始後，除
    法律另有規定外，不停止執行。明示以不停止執行為原則。
    雖同條第2項另規定：提起異議之訴，法院認為有必要情形
    ，得為停止強制執行裁定。但是否有必要，應由法院審酌認
    定之。又此項例外規定，其目的係因回復原狀或異議之訴等
    訴訟，聲請人如獲勝訴確定時，為避免發生難以回復之損害
    ，故於受訴法院認有必要時，始得裁定停止執行。如受訴法
    院認無必要，而僅因執行債務人或第三人聲明願供擔保，即
    須裁定停止執行者，無異許可債務人或第三人得憑一己之意
    ，而達停止執行之目的，不僅與該條所定不停止執行之原則
    上立法有違，且無法防止債務人或第三人藉由訴訟之提起而
    拖延執行。故縱債務人或第三人陳明願供擔保，仍須受訴法
    院認有必要者，始得裁定停止執行。 
二、聲請意旨略以：聲請人與相對人間因損害賠償事件，經另案
    判決（本院109年度中簡字第2641號，下稱系爭判決）在案
    ，聲請人已向相對人提起債務人異議之訴（本院110年度中
    簡字3059號），且已對假執行本身所繫屬之執行名義即系爭
    判決提起上訴，為此願供擔保，聲請裁定於上開債務人異議
    之訴判決確定前，停止本院110年度司執字第118600號損害
    賠償事件（下稱系爭執行程序）之強制執行程序。
三、經查，聲請人以伊與相對人間於民國109年4月2日簽訂不動
    產買賣契約，約定由相對人以新臺幣（下同）335萬元向聲
    請人購買聲請人所有門牌號碼臺中市○區○○街000巷00○0號5
    樓之2房屋及所坐落土地（下稱系爭房屋），雙方業於109年
    4月間完成交屋及過戶手續，而本院系爭判決則係以系爭房
    屋確實有漏水之情形，故判決聲請人應負擔系爭房屋之價值
    減損金額新臺幣（下同）40萬元，而應給付相對人40萬元；
    然而，系爭房屋之漏水業經相對人自行修繕完畢，前陣子臺
    中下雨時，系爭房屋其後已未再發生漏水情形，顯然該漏水
    已修補完畢，自不生經濟上價值減損之問題；然系爭判決除
    認定聲請人應支付修繕漏水之金額，且認聲請人應給付該房
    屋因漏水所生經濟價值貶損之金額，顯然有矛盾之情形，為
    此，聲請人具有消滅或妨礙相對人請求之事由，為此於強制
    執行程序終結前，已向鈞院對相對人提起債務人異議之訴等
    情。
四、而按執行名義成立後，如有消滅或妨礙債權人請求之事由發
    生，債務人得於強制執行程序終結前，向執行法院對債權人
    提起異議之訴；如以裁判為執行名義時，其為異議原因之事
    實發生在前訴訟言詞辯論終結後者，亦得主張之，強制執行
    法第14條第1項固定有明文。惟所謂「消滅債權人請求之事
    由」，例如清償、提存、抵銷、免除、混同、債權讓與、債
    務承擔、更改、消滅時效完成、解除條件成就、契約解除或
    撤銷、另訂和解契約，或其他類此之情形；所謂「妨礙債權
    人請求之事由」，係指可使執行名義所載請求之全部或一部
    暫難行使之事由，例如債權人同意延期清償、債務人行使同
    時履行抗辯權等，即因債權人之允許或欠賦之停徵而得延期
    清償，或因行使留置權，同時履行與先索抗辯權等等，致執
    行名義所載之請求權，應停止執行者稱之，最高法院98年度
    台上字第1899號判決要旨參照。又所謂有消滅債權人請求之
    事由，係指足以使執行名義之請求權及執行力消滅之原因事
    實而言；且債務人所主張消滅或妨害債權人請求之事由，須
    係發生在執行名義成立之後者始得為之；若主張之事由在執
    行名義成立之前即已存在，則為執行名義之裁判，縱有未當
    ，亦非異議之訴所能救濟，亦即如係以裁判為執行名義時，
    其為異議原因之事實發生在前訴訟言詞辯論終結前者，縱該
    為執行名義之裁判有何不當，即與異議之訴之要件不符，即
    不得提起，最高法院97年度台上字第2653號判決要旨參照。
    又按宣告假執行之判決，係未確定之判決，債務人如有實體
    上之異議事由，應提起上訴，請求上訴法院廢棄該判決，自
    不得提起異議之訴，否則應以無受保護之必要認無理由予以
    駁回（見楊與齡所著強制執行法論241頁，張登科所著強制
    執行法157、158頁）。按宣告假執行之判決，雖係未確定之
    判決，但因宣示或送達即生執行力，債務人如有實體上之異
    議事由，應提起上訴，請求上訴法院廢棄該判決，並得聲請
    就關於假執行之上訴先為辯論及裁判，以謀救濟，自不得提
    起異議之訴，否則應以無受保護之必要認為訴無理由予以駁
    回，此可避免裁判兩歧。經查，相對人所據以聲請強制執行
    之執行名義係系爭前案判決，而該判決因聲請人提起上訴二
    審即本院民事庭而尚未確定等情，有聲請人起訴狀及所附民
    事聲明上訴狀可參，是按法院裁判依據之事實，以言詞辯論
    終結時為準，則依前開說明，堪認聲請人主張之「執行名義
    成立後，有消滅債權人請求之事由」，當可循系爭前案之上
    訴程序為救濟，從而，聲請人另行提起債務人異議之訴，顯
    屬欠缺保護之必要，當無從准許，是以，聲請人據此聲請停
    止執行，為無理由，應予駁回。
五、依強制執行法第30條之1，民事訴訟法第95條、第78條，裁
    定如主文。 　　
中　　華　　民　　國　　110 　年　　12　　月　　27　　日
                  臺灣臺中地方法院臺中簡易庭
                              法  官  許惠瑜
以上正本證明原本無異。
如不服本裁定，應於送達後10日內，向本院提出抗告狀並表明抗
告理由（須附繕本），並繳納抗告費新臺幣1,000元。
中　　華　　民　　國　　110 　年　　12　　月　　27　　日
                              書記官  許千士